臺灣新竹地方法院刑事判決
111年度易字第134號
公  訴  人  臺灣新竹地方檢察署檢察官
被      告  陳為鈞



上列被告因違反性騷擾防治法案件，經檢察官提起公訴（110 年
度偵字第10385 號），被告於本院準備程序中，就被訴事實為有
罪之陳述，經告知被告簡式審判程序之旨，並聽取公訴人及被告
之意見後，裁定依簡式審判程序進行，本院判決如下：
    主  文
陳為鈞犯性騷擾防治法第二十五條第一項之性騷擾罪，處拘役肆
拾伍日，如易科罰金，以新臺幣壹仟元折算壹日。 
    事  實
一、陳為鈞於民國110 年8 月3 日21時10分許，騎乘車牌號碼00
　　0-0000號普通重型機車行經新竹市○區○○○路00巷00號附
　　近，適代號BF000-H000000 號成年女子（真實姓名及年籍資
　　料均詳卷附代號與真實姓名對照表，以下簡稱甲○）步行經
　　過，陳為鈞竟意圖性騷擾，乘甲○步行而未注意他人動作之
　　機會暨不及抗拒，騎乘上開機車行經甲○身旁，並以手碰觸
　　撫摸甲○之左邊臀部1 下，以此方式對甲○性騷擾得逞，乙
　　○○隨即騎乘上開機車逃離現場。甲○立即至警局報警處理
　　，並經警調閱監視錄影畫面而循線查悉上情。
二、案經甲○訴由新竹市警察局第二分局報請臺灣新竹地方法院
　　檢察署檢察官偵查起訴。 
　　理  由
一、本件被告陳為鈞所犯為性騷擾防治法第25條第1 項之意圖性
　　騷擾，乘人不及抗拒而為觸摸臀部行為罪，非死刑、無期徒
　　刑、最輕本刑為3 年以上有期徒刑之罪，或高等法院管轄第
　　一審之案件，被告於本院準備程序進行中，就被訴事實為有
　　罪之陳述，經本院認合於刑事訴訟法第273 條之1 第1 項之
　　規定，裁定進行簡式審判程序，合先敘明。
二、訊據被告陳為鈞對於前揭事實坦承不諱（見易字第134 號卷
　　第41至43、49頁），並經告訴人甲○於偵訊時指訴綦詳，且
　　為證人陳濟宗於警詢時證述甚明（見偵字第10385 號卷第6
　　至9 頁），復有警員林煬智於110 年8 月13日所出具之偵查
　　報告1 份、性騷擾事件申訴書1 份、車輛詳細資料報表1 份
　　、監視器畫面翻拍照片9 幀、被告及所騎乘上開機車之照片
　　1 幀、臺灣新竹地方檢察署檢察官勘驗筆錄1 份及監視器畫
　　面翻拍照片4 幀等附卷足稽（見偵字第10385 號卷第3 、10
　　、17、19至22-1、50、51頁），足認被告所為上開自白核與
　　事實相符，應堪採信。從而本案事證明確，被告所為前揭犯
　　行堪以認定，應予依法論科。
三、論罪科刑：
（一）核被告陳為鈞所為，係犯性騷擾防治法第25條第1 項之意
　　　圖性騷擾，乘人不及抗拒而為觸摸臀部行為罪。又查被告
　　　前曾⑴於107 年5 月間因違反毒品危害防制條例案件，經
　　　本院以107 年度竹北簡字第379 號判處有期徒刑3 月，於
　　　107 年7 月30日確定；⑵又於107 年5 月間因違反毒品危
　　　害防制條例案件，經本院以107 年度竹簡字第830 號判處
　　　有期徒刑3 月，於107 年11月26日確定；⑶又於107 年6
　　　月間因違反毒品危害防制條例案件，經本院以107 年度竹
　　　北簡字第458 號判處有期徒刑3 月，於107 年10月25日確
　　　定；⑷又於108 年4 月間因違反毒品危害防制條例案件，
　　　經本院以108 年度竹簡字第636 號判處有期徒刑4 月，於
　　　108 年7 月8 日確定。上揭⑴至⑶案件業經本院以108 年
　　　度聲字第514 號裁定應執行有期徒刑7 月，於108 年4 月
　　　30日確定，此部分再與上揭⑷案件自108 年3 月12日起接
　　　續執行，並於109 年2 月7 日縮刑期滿執行完畢等情，有
　　　臺灣新竹地方檢察署刑案資料查註紀錄表1 份及臺灣高等
　　　法院被告前案紀錄表1 份在卷足憑（見偵字第10385 號卷
　　　第26至29頁、易字第134 號卷第59至63、68頁），被告於
　　　受有期徒刑之執行完畢後，5 年以內故意再犯本件有期徒
　　　刑以上之罪，符合刑法第47條第1 項累犯之規定，然本院
　　　審酌被告所為上揭案件為違反毒品危害防制條例案件，與
　　　被告本件所犯意圖性騷擾，乘人不及抗拒而為觸摸臀部行
　　　為犯行不具有相同或類似之性質，且被告本案所為非屬暴
　　　力等具有重大惡性特徵之犯罪類型，復無證據證明被告有
　　　對刑罰反應力薄弱之情，是以本院依照刑法第57條各款所
　　　列事項審酌一切情狀後，認量處如主文所示之刑，與被告
　　　為本案犯行所生之危害，暨其應負責任之輕重業已相符，
　　　是被告本案所犯不再依刑法第47條第1 項之規定加重其刑
　　　，附此敘明。
（三）爰審酌被告乘告訴人甲○毫無防備不及抗拒，故意觸摸告
　　　訴人甲○之臀部而為性騷擾之行為，欠缺尊重他人身體自
　　　主權之觀念，對告訴人甲○心理造成傷害，被告之素行，
　　　犯罪動機、情節、目的、所生損害情形、犯後於本院審理
　　　時坦認犯行，未與告訴人甲○達成和解，兼衡其國中肄業
　　　之智識程度、有母親及1 位兄長之家人、未婚、無小孩、
　　　從事清潔工，月收入大約新臺幣2 萬6 千元之家庭及生活
　　　情況等一切情狀，量處如主文所示之刑，並諭知如易科罰
　　　金之折算標準，以資懲儆。
據上論斷，應依刑事訴訟法第273 條之1 第1 項、第299 條第1
項前段，性騷擾防治法第25條第1 項，刑法第11條前段、第41條
第1 項前段，判決如主文。　　　
本案經檢察官沈郁智提起公訴，檢察官陳亭宇到庭執行職務。
中　　華　　民　　國　　111 　年　　4 　　月　　29　　日
                  刑事第一庭    法  官   楊惠芬
以上正本證明與原本無異。  
如不服本判決應於收受送達後20日內向本院提出上訴書狀，並應
敘述具體理由；其未敘述上訴理由者，應於上訴期間屆滿後20日
內向本院補提理由書（均須按他造當事人之人數附繕本）「切勿
逕送上級法院」。告訴人或被害人如對於本判決不服者，應具備
理由請求檢察官上訴，其上訴期間之計算係以檢察官收受判決正
本之日期為準。　　　　　　　　　　　　　　　　　　　
中　　華　　民　　國　　111 　年　　5 　　月　　5 　　日
                                書記官　 李艷蓉  
附錄本案論罪科刑法條全文：
性騷擾防治法第25條：
意圖性騷擾，乘人不及抗拒而為親吻、擁抱或觸摸其臀部、胸部
或其他身體隱私處之行為者，處二年以下有期徒刑、拘役或科或
併科新臺幣十萬元以下罰金。
前項之罪，須告訴乃論。